臺灣臺中地方法院民事判決　九十三年度小上字第四四號
　　上　訴　人　甲○○
　　被上訴　人　元誠國際資產管理股份有限公司
　　法定代理人　周玉麟
右當事人間請求給付電信費事件，上訴人對中華民國九十三年二月五日本院臺中簡易
庭九十二年度中小字第二八八二號第一審小額民事判決，提起上訴，本院判決如左：
    主      文
上訴駁回。
第二審訴訟費用新臺幣壹仟伍佰元由上訴人負擔。
    理      由
一、按對於小額程序之第一審裁判之上訴，非以其違背法令為理由，不得為之。又小
    額程序之第二審判決，依上訴意旨足認上訴為無理由者，得不經言詞辯論為之。
    民事訴訟法第四百三十六條之二十四、第四百三十六條之二十九第二款分別定有
    明文。
二、上訴人對原審判決提起上訴，依其上訴狀所載理由略以：(一)按當事人主張有利於
    己之事實，就其事實有舉證之責任。原審雖認為系爭和信ON LINE服務申請表（
    下稱系爭和信申請表）上「甲○○」之簽名係上訴人所簽立，惟被上訴人在原審
    僅提出非常模糊不清之系爭和信申請表影本為證，被上訴人自應提出系爭和信申
    請表原本及通話明細表，就系爭和信申請表上「甲○○」之簽名確係上訴人所親
    簽盡舉證責任。原審僅憑上訴人在原審審理時當庭之簽名即認定系爭和信申請表
    上之「甲○○」之簽名係上訴人所親簽，實不合理。(二)倘上訴人曾向訴外人和信
    電訊股份有限公司（下稱和信公司）申請使用系爭行動電話門號，何以使用三個
    月有正常繳款，依常理推斷，通信公司如在客戶積欠一個月之電話費後即會予以
    停話，為何和信公司仍能讓系爭行動電話門號使用八個月以上，顯有違常理。(三)
    被上訴人提出之上訴人身分證影本上所載地址與上訴人身分證原本並不相符，且
    上訴人身分證曾在八十八年九二一地震後遺失，嗣上訴人才又在上訴人店面前撿
    到身分證，上訴人遺失身分證期間中或許曾遭他人冒用，原審遽為上訴人敗訴之
    判決，於法不合。並於本院聲明：(一)原判決廢棄。(二)被上訴人在第一審之訴及假
    執行之聲請均駁回。
三、經查，原審乃綜核比較系爭和信申請表影本上「甲○○」之署名與被告當庭書寫
    之「甲○○」筆跡、運筆筆勢、轉折及勾勒均屬相同後，而認定系爭和信申請表
    上「甲○○」之署名確為被告本人所親簽，此觀原判決事實及理由欄第三、(一)點
    內容即明，顯難認原審所為前開認定有何違背舉證分配法則之情事。另觀諸前開
    上訴理由第(二)、(三)點所述內容，均屬原審認定事實之職權行使，經核此部分上訴
    意旨僅就上開原審認定事實之職權行使，指摘其為不當，並未具體表明原判決有
    何不適用法規或適用法規不當等情形，亦未指出依訴訟資料可認為原判決有違背
    法令之具體事實，自無從遽認原判決有何違背法令之情事。從而，上訴意旨徒執
    上開情詞，指摘原判決不當，求予廢棄改判，依其上訴意旨已足認上訴為無理由
    ，爰不經言詞辯論，逕予駁回其上訴。
四、依民事訴訟法第四百三十六條之三十二第一項準用同法第四百三十六條之十九規
    定，第二審法院為訴訟費用之裁判時，應確定其訴訟費用額。本件第二審訴訟費
    用額爰確定如主文第二項所示金額。
據上論結，本件上訴為無理由，依民事訴訟法第四百三十六條之二十九第二款、第四
百三十六條之三十二第一項、第二項、第四百四十九條第一項、第七十八條、第四百
三十六條之十九第一項，判決如主文。
中　　　華　　　民　　　國　　九十三　　年　    七　　  月　  二十二    日
                                  臺灣臺中地方法院民事第二庭
~B審判長法官  許冰芬
~B法      官  劉長宜
~B法　　　官　何世全
右正本證明與原本無異
本裁定不得上訴
中　　　華　　　民　　　國　　九十三　　年　    七　　  月　  二十二    日
~B法院書記官
